臺灣臺中地方法院刑事裁定
111年度聲再字第35號
聲  請  人  
即受判決人  蔡汶峰



上列聲請人即受判決人因傷害等案件，對於本院中華民國111年3
月30日110年度訴字第962號第一審確定判決，聲請再審，本院裁
定如下：
    主  文
再審之聲請駁回。
    理  由
一、聲請意旨如附件「聲請再審狀（因重要證據漏未審酌）」所
    載。
二、按不得上訴於第三審法院之案件，除前條規定外，其經第二
    審確定之有罪判決，如就足生影響於判決之重要證據漏未審
    酌者，亦得為受判決人之利益，聲請再審，刑事訴訟法第42
    1條定有明文。是依上開規定主張有足生影響於判決之重要
    證據漏未審酌而聲請再審者，係以不得上訴於第三審法院之
    案件，而經第二審確定之有罪判決為限。且依上開規定，因
    重要證據漏未審酌而聲請再審者，應於送達判決後20日內為
    之，刑事訴訟法第424條亦有明定。又法院認為聲請再審之
    程序違背規定者，應以裁定駁回之，刑事訴訟法第433條前
    段規定甚明。
三、本件聲請人依刑事訴訟法第421條規定，對本院110年度訴字
    第962號第一審確定判決（下稱原判決）聲請再審。而原判
    決認定聲請人共同犯恐嚇危害安全罪及私行拘禁罪並判處罪
    刑，其中所犯私行拘禁罪為得上訴於第三審之案件，另所犯
    恐嚇危害安全罪雖為不得上訴於第三審之案件，然未經第二
    審判決，依前開規定及說明，均不得以有足生影響於判決之
    重要證據漏未審酌為由，聲請再審。且聲請人依刑事訴訟法
    第421條規定，因重要證據漏未審酌而聲請再審，依同法第4
    24條規定，應於送達判決後20日內為之，始為合法。而經本
    院依職權調閱上開案件卷宗，原判決正本於民國111年4月12
    日送達聲請人住所，因未獲會晤本人，亦無受領文書之同居
    人或受僱人收受送達，而於同日將文書寄存於臺中市政府警
    察局清水分局明秀派出所，有本院送達證書影本附卷可參。
    依刑事訴訟法第62條準用民事訴訟法第138條第2項「寄存送
    達，自寄存之日起，經10日發生效力」之規定，自寄存日11
    1年4月12日起加計10日，於111年4月22日發生送達效力。是
    前述聲請再審之法定期間，應自原判決正本寄存送達發生效
    力翌日即111年4月23日起算20日，並加計在途期間3日，因
    末日（111年5月15日）為星期日故以次日代之，而於111年5
    月16日即已屆滿。然聲請人遲至111年9月28日始以原判決有
    重要證據漏未審酌之違誤為由聲請再審，有聲請再審狀上之
    本院收狀章可憑，其聲請顯已逾刑事訴訟法第424條所定之2
    0日不變期間，且無從補正。是本件聲請再審之程序違背規
    定，為不合法，應予駁回。
四、又本件聲請固有未附具原判決繕本之違法，惟為避免無意義
    之勞費消耗及程序進行，爰不贅予命聲請人補正。至聲請再
    審之案件，除顯無必要者外，應通知聲請人及其代理人到場
    ，並聽取檢察官及受判決人之意見，刑事訴訟法第429條之2
    前段雖有明文，惟本件聲請再審之程序既已違背法律規定，
    且無從補正，自顯無踐行通知聲請人到場並聽取意見之必要
    ，附此敘明。
五、依刑事訴訟法第433條前段，裁定如主文。
中　　華　　民　　國　　111 　年　　11　　月　　9 　　日
                  刑事第十四庭  審判長法  官  周莉菁
　　　　　　　　　                    法  官  陳嘉宏  
　　　　　　　　　                    法  官  劉育綾
以上正本證明與原本無異。
如不服本裁定，應於收受送達後5日內向本院提出抗告狀（應附
繕本）。
                                      書記官  黃泰能
中　　華　　民　　國　　111 　年　　11　　月　　9 　　日